---
title: "Créditos retirados"
author: "Luis Barrios"
date: "29/3/2022"
output: pdf_document
editor_options: 
  chunk_output_type: console
---

```{r setup, include=FALSE}
knitr::opts_chunk$set(
	echo = TRUE,
	message = FALSE,
	warning = FALSE
)
library(readr)
library(readxl)
library(dplyr)
library(ggplot2)
library(lubridate)
library(tidyr)
library(kableExtra)


creditos<-read_xlsx("creditos_retirados.xlsx")

creditos$`Created At`<-as.Date(creditos$`Created At`)
creditos$`Updated At`<-as.Date(creditos$`Updated At`)

creditos<-creditos %>% mutate(mes=month(`Created At`))

groupedmes<-creditos %>% group_by(mes) %>% count(mes)
colnames(groupedmes)[2]<-"totalpormes"

mesestatusconteo<-creditos %>% group_by(mes,Status) %>% count(Status)
creditmesgrouped<-merge(x=mesestatusconteo,y=groupedmes,all.x = TRUE)
creditmesgrouped<-creditmesgrouped %>% mutate(porcentaje= round(n/totalpormes*100,digits=2))

retirados<-creditos %>% filter(Status=="Retirado")

```
## Estatus Enero a Marzo
```{r plot1, echo=FALSE, message=FALSE, warning=FALSE, fig.width=14}
creditos %>% ggplot(aes(x=Status,fill=as.factor(mes)))+geom_bar(position = "dodge2")+
  labs(title = "Estatus de enero a marzo",x="",y="numero de transacciones", caption = "1=Enero, 2=Febrero, 3=Marzo")
```
Así como la cantidad de  creditos aprobados creció de enero a febrero, lo mismo ha sucedido en creditos desaprobados y retirados, la data de marzo es disponible solo hasta el 28, por lo tanto hay posibilidad aún de que se supere lo alcanzado en febrero en los distintos  "Estatus".

## Porcentajes por mes y estatus
```{r table1, echo=FALSE, message=FALSE, warning=FALSE}
kbl(creditmesgrouped,booktabs = T) %>% kable_styling(latex_options = "striped") %>% 
  pack_rows(index=c("Enero" = 6, "Febrero" = 9,"Marzo"=6))

```
En la presente tabla se pueden observar los porcentajes de cada estatus por mes, teniendo que el porcentaje de creditos se aprueban es del 15% aproximadamente para los tres meses , los denegados rondan el 57-60 % y los retirados el 4%.

# Gráficos solo retirados
## Tendencia por fuente
```{r porfuente, echo=FALSE, message=FALSE, warning=FALSE}
retirados %>% ggplot(aes(x=Source,fill=as.factor(mes)))+geom_bar(position = "dodge2")+
  labs(x="Fuente",y="Conteo",title = "Total de retirados por mes según fuente",caption ="1=Enero, 2=Febrero, 3=Marzo" )




```

## Distribución del monto  solicitado por el cliente - Enero a marzo
```{r distribuicionmontospormes, echo=FALSE, message=FALSE, warning=FALSE}
retirados %>% ggplot(aes(x=(`Client Request Amount`)/1000))+geom_density(aes(fill=as.factor(mes)))+
  labs(x="monto solicitado por el cliente en miles",title = "Distribución del monto de los créditos solicitados que fueron retirados ", caption = "1=Enero, 2=Febrero, 3=Marzo")
```
Se observa que la distribución de los montos ha sido la misma para enero y marzo (data disponible de marzo hasta el 28), mas no para febrero donde se observa que hubo una mayor cantidad de personas que se retiraron que habian solicitado un monto aproximado de 5 millones de pesos.